# 管理层的业务招待费是否必须计入“管理费用”？

提问人：bearsissi 时间：2023-08-02 09:29:
请问，我公司目前出现管理层的业务招待费同期增加较多，但管理层的招待费更多的是为公司创造利润增长点，是为公司创造收益，那招待费是否必须计入“管理费用”？
疑问：
①如果不是必须计入“管理费用”，则可以计入别的什么科目？
②如果必须计入“管理费用”，增加额较大的情况下，有什么比较好的说辞？
请老师们指点。谢谢

回答人：chenyiwei
从成本费用发生和控制的责任部门来看，管理部门发生的费用均计入管理费用，包括业务招待费。管理部门的工作理论上会使得整个企业受益，但按照受益程度分摊到各类成本费用并无必要。